【裁判字號】    90,易,43
【裁判日期】    901026
【裁判案由】    公然侮辱
【裁判全文】
福建金門地方法院刑事判決                              九十年度易字第四三號
    公  訴  人  福建金門地方法院檢察署檢察官
    被      告  甲○○
右列被告因公然侮辱案件，經檢察官提起公訴（九十年度偵字第一四三號），本院判
決如左：
    主  文
甲○○公然侮辱人，處拘役伍拾日，如易科罰金，以參佰元折算壹日。
    事  實
一、甲○○因與許嘉怡（即丙○○之夫）二人間有感情問題，致與丙○○心生芥蒂互
    不往來。民國八十九年十二月五日晚間，甲○○與許嘉怡在乙○○設於金門縣金
    湖鎮之「金鑽卡拉ＯＫ」內消費，因許嘉怡喝酒不便開車，乙○○基於情誼駕駛
    車號ＷＹˍ八０八二號自小客車搭載許嘉怡及甲○○，欲先載許嘉怡返其安岐家
    中後，再載甲○○返回其金門居所。約隔日（十二月六日）凌晨零時三十五分許
    至許嘉怡家前，屬公共場所之道路，甲○○基於侵害名譽之故意，即下車對許嘉
    怡住所二樓反覆以：「丙○○，幹你娘，有種你給我出來」，公然侮辱丙○○，
 丙○○聞聲後，即以電話報警，並下樓出門察看，甲○○見狀仍反覆以：「幹你
    娘，丙○○」等粗鄙言語，公然侮辱丙○○，至警到達後，方與乙○○離去。
二、案經告訴人丙○○訴由金門縣警察局移送福建金門地方法院檢察署檢察官偵查起
    訴。
    理  由
一、被告甲○○雖經本院合法傳喚未經到庭，惟於警訊中辯稱：「當時我們是互罵」
    云云。經查：右揭事實，業經告訴人丙○○於警訊及偵審證稱：於八十九年十二
    月五日凌晨，甲○○在伊住所處分別以「丙○○，幹你娘，有種你給我出來」、
    及「幹你娘，丙○○」等言語罵他，伊很生氣，遂告訴她破壞伊的家庭，還敢來
    叫囂。核與證人乙○○於偵審中之證證稱：伊就開車送他們（指甲○○及許嘉怡
    ）回家，有聽到甲○○對著丙○○住處，以三字經「幹你娘，丙○○」大聲叫囂
    甲○○雖有喝酒但精神狀態良好，意識也很清楚等語相符。而被告甲○○亦於警
    訊中供稱有與丙○○互罵等情，被告犯行明確，堪以認定。
二、核被告所為，係犯刑法第三百零九條第一項之公然侮辱罪。被告二次侮辱之犯行
    ，均係利用同一犯罪機會接續為之，為接續犯。爰審酌被告與告訴人之夫同車前
    往，仍對告訴人持以侮辱言行、犯罪所生之損害等一切情狀，量處如主文所示之
    刑。另按被告犯罪後，刑法第四十一條業於九十年一月四日修正，同月十日公布
    施行，該條第一項修正為：「犯最重本刑為五年以下有期徒刑以下之刑之罪，而
    受六個月以下有期徒刑或拘役之宣告，因身體、教育、職業、家庭之關係或其他
    正當事由，執行顯有困難者，得以一元以上三元以下折算一日，易科罰金」，將
    得易科罰金之範圍擴大為最重本刑五年以下有期徒刑之罪，是被告犯罪後法律已
    有變更，雖本件被告所犯罪名依修正前刑法四十一條規定，本得易科罰金，然該
    法條既修正如上，仍屬法律變更，依刑法第二條第一項前段之規定，應適用修正
    後之規定，併予敘明，爰並諭知易科罰金之折算標準。。
三、被告經合法傳喚無正當理由未到庭，依刑事訴訟法第三百零六條之規定，為一造
    缺席判決，並此敘明。
據上論斷，應依刑事訴訟法第二百九十九條第一項前段、第三百零六條、刑法第三百
零九條、第二條第一項、修正後第四十一條第一項、罰金罰鍰提高標準條例第一條前
段、第二條判決如主文。
本案經檢察官林圳義到庭執行職務
中    華    民    國      九十        年      十      月    二十六    日
                     福建金門地方法院刑事庭
                                          法  官  吳振富
右正本證明與原本無異。
如不服本判決，應於判決送達後十日內，向本院提出上訴狀。
                                          書記官   許永溪
中    華    民    國      九十        年      十      月    二十六    日


司法院資訊處製作；財團法人民間司法改革基金會備份。
